【裁判字號】    98,簡上,1312
【裁判日期】    981230
【裁判案由】    詐欺
【裁判全文】
臺灣板橋地方法院刑事判決            98年度簡上字第1312號
上  訴  人
即  被  告  甲○○
上列上訴人即被告因詐欺案件，不服本院98年度簡字第7241號中
華民國98年9 月22日第一審判決（聲請簡易處刑案號：臺灣板橋
地方法院檢察署98年度偵字第18643 號、第19922 號），提起上
訴，本院管轄之第二審合議庭判決如下：
    主  文
上訴駁回。
甲○○緩刑貳年。
    事實及理由
一、本案經本院審理結果，認原審以上訴人即被告甲○○犯刑法
    第30條第1 項前段、第339 條第1 項之幫助詐欺取財罪，量
    處被告有期徒刑3 月，如易科罰金，以新臺幣1,000 元折算
    1 日，其認事用法及量刑均無不當，應予維持，除證據部分
    補充「被告於本院審理時之自白」外，其餘均引用如附件第
    一審簡易判決書（含聲請簡易判決處刑書）記載之事實、證
    據及理由。
二、被告上訴意旨略以：伊承認不應將金融卡及密碼交予對方，
    且已與被害人羅云辰、乙○○達成和解，請求從輕量刑等語
    （見本院卷民國98年11月26日準備程序筆錄第2 頁）。經查
    ，被告於本院審理時坦承本件幫助詐欺取財之犯行，原審予
    以論罪科刑，其認事用法並無不當，量刑亦屬妥適，自應予
    維持，被告之上訴即無理由，應駁回上訴。末查，被告前雖
    曾於76年間因違反懲治盜匪條例案件，經臺灣高等法院於77
    年10月11日以77年度上訴字第1366號判處有期徒刑6 年8 月
    ，嗣經上訴後，由最高法院於77年12月22日以77年度台上字
    第5946號判決上訴駁回確定，於81年11月5 日假釋付保護管
    束出監，於假釋期間因違反肅清煙毒條例案件，經本院於83
    年4 月6 日以83年度訴字第216 號判處有期徒刑3 年2 月，
    經提起上訴後，於83年7 月19日撤回上訴確定，並與前揭假
    釋經撤銷後之有期徒刑1 年6 月11日接續執行，於85年9 月
    5 日縮短刑期假釋付保護管束出監，而於88年8 月2 日假釋
    期滿未經撤銷，視為執行完畢，5 年以內未曾因故意犯罪受
    有期徒刑以上刑之宣告，有臺灣高等法院被告前案紀錄表附
    卷可按，其因一時失慮，致罹刑章，且犯罪後坦承犯行，並
    於本院審理中與被害人羅云辰、乙○○達成和解，有本院公
    務電話紀錄、調解筆錄各1 份在卷可參（見本院卷第22頁、
    第38至39頁），信其經此偵審程序與科刑之教訓，當知警惕
    戒慎而無再犯之虞，本院綜核各情，認其所受宣告之刑以暫
    不執行為適當，爰併予宣告緩刑2 年，以啟自新。
據上論斷，應依刑事訴訟法第455 條之1 第1 項、第3 項、第36
8 條、第373 條，刑法第74條第1 項第2 款，判決如主文。
本案經檢察官黃怡華到庭執行職務。
中    華    民    國    98    年    12    月    30    日
                  刑事第十五庭  審判長法  官  吳幸娥
                                      法  官  許炎灶
                                      法  官  廖欣儀
以上正本證明與原本無異。
不得上訴。
                                      書記官  李逸翔
中    華    民    國    98    年    12    月    30    日
附錄本案論罪科刑法條全文：
中華民國刑法第339條第1項
意圖為自己或第三人不法之所有，以詐術使人將本人或第三人之
物交付者，處5 年以下有期徒刑、拘役或科或併科1 千元以下罰
金。


司法院資訊處製作；財團法人民間司法改革基金會備份。
